臺灣高雄地方法院刑事判決
111年度金簡上字第11號
上  訴  人  
即  被  告  張朝翔


上列上訴人即被告因洗錢防制法等案件，不服本院高雄簡易庭中
華民國111年2月23日110年度金簡字第126號刑事簡易判決（聲請
簡易判決處刑案號：110年度偵字第13324號、移送併辦案號：11
1年度偵字第548號），提起上訴，本院管轄之第二審合議庭判決
如下：
    主      文
上訴駁回。
    事實及理由
一、本案經本院審理結果，認第一審刑事簡易判決認事、用法及
    量刑均無不當，應予維持，除下開補充理由及證據能力說明
    外，其餘均依刑事訴訟法第373條規定，引用第一審簡易判
    決書記載之事實、證據及理由（如附件）。
二、證據能力部分：
　㈠下列引用之證據資料，除卷附合作金庫商業銀行憲德分行民 
    國111年5月27日合金憲存字第11105270號函（下稱合庫覆函
    ，本院金簡上卷第69頁），其餘被告及檢察官均不爭執，依
    司法院頒「刑事判決精簡原則」，得不予說明。
　㈡卷附之合庫覆函，係該銀行就本院詢問被告申設之帳號為000
    0000000000號帳戶（下稱合庫帳戶）於109年1月至同年2月
    有無掛失存摺、提款卡或印鑑章乙情，依其業務上所為之紀
    錄及依法留存之資料所為之函覆，該銀行就上開帳戶往來異
    動所為之紀錄，原非針對本案所製作，具有例行性性質甚明
    ，核與刑事訴訟法第159條之4第2款從事業務之人，於業務
    上或通常業務過程所須製作之證明文書規定相符，此外又查
    無合庫覆函有何顯有不可信之情形，依刑事訴訟法第159條
    之4第2款規定，上開文書應具有證據能力。
三、補充理由部分：
  ㈠原審就本件被告行為係出於幫助洗錢暨幫助詐欺之不確定故
    意所為一節，已於判決書詳述其認定之依據及理由，值堪贊
    同，先予敘明。
  ㈡被告上訴固辯稱其亦為受害者，與犯罪集團成員並不認識，
    當時是為了要賺檢舉獎金，且當下為了取得對方信任，所以
    就沒有跟警方報備，帳戶交出去之隔天就跟警方說明，且察
    覺異狀時就將帳戶掛失，其主觀並無幫助詐欺取財及洗錢之
    犯意等語。惟查：
　⒈被告於本院審理時陳述其交出合庫帳戶隔日即與警方聯繫（
    本院金簡上卷第239頁），然被告係在110年1月18日前某時
    將合庫帳戶交付予暱稱為「奶茶」之詐騙集團成員，而與證
    人即刑事警察局南部打擊犯罪中心偵三隊偵查正陳崇貿係於
    110年1月26日成為通訊軟體之聯絡人，並於翌（27）日詢問
    證人陳崇貿關於交付帳戶及檢舉獎金等事，有高雄市政府警
    察局左營分局文自派出所受理詐騙帳戶通報警示簡便格式表
    （警一卷第27頁）及被告、陳崇貿各自提出之對話紀錄（偵
    一卷第23頁、本院金簡上卷第63至66頁）在卷可稽，故被告
    上開所稱交付合庫帳戶隔日即與警方聯繫之說法，與卷內事
    證不符，難認可信。又倘若果如被告於本院審理時所言，其
    原本就想要跟警方配合，所以才將合庫帳戶交出，且係為博
    取對方信任，故未及事先跟警方報備（本院金簡上第238及2
    39頁），則衡情被告事後與證人陳崇貿聯繫時，應該會主動
    將其於何時、何地交付合庫帳戶予「奶茶」等情，詳實告知
    證人陳崇貿，然被告非但未主動告知，反而於證人陳崇貿詢
    問「你一定要提供簿子嗎？」時，回覆「我沒有提供」等語
    （本院金簡上卷第66頁），而隱匿自己交付帳戶之行為，堪
    認被告交付合庫帳戶予詐騙集團係要協助警方辦案之說法，
    難認可信。
　⒉又被告辯稱證人陳崇貿告知不要提供帳戶予詐騙集團時，即
    隨後向銀行辦理掛失云云（本院金簡上第237頁），惟依合
    庫覆函內容，並無被告於109年1月至2月間掛失存摺、提款
    卡或印鑑章之紀錄（本院金簡上卷第69頁），益徵被告上開
    所言，均非實情。從而，被告於交付合庫帳戶後近10天，始
    與證人陳崇貿聯繫，並於通訊軟體中討論以交付個人帳戶予
    詐騙集團、協助警方追查詐騙集團之對話紀錄，不過是被告
    知悉交付個人金融帳戶予詐騙集團恐遭追究刑責，事後欲藉
    由創造與警員間討論之對話紀錄，以作為日後脫免罪責之證
    據，實際上並無為協助查緝詐騙集團始交付其帳戶予詐騙集
    團成員之事實。
　⒊再者，被告於本院審理時亦自承其知悉「奶茶」係從事海外
    匯兌、線上博弈等金錢進出之工作，並自稱先前曾提供線報
    予警方以協助破獲詐欺集團等語（本院金簡上卷第239、240
    頁），及依被告大學肄業之學識程度，自應知悉金融機構帳
    戶關乎存戶個人財產權益之保障，與存戶之存摺、金融卡及
    密碼結合，更具專屬性、私密性，若落入不明人士手中，極
    易被利用為取贓之犯罪工具，是一般人均有妥為保管以防止
    他人盜用，然被告既已知悉「奶茶」要求其提供帳戶係為收
    受海外匯兌或線上博弈之款項，應能預見「奶茶」係要以其
    所交付之合庫帳戶作為收受不法犯罪所得或掩飾不明來源金
    流之犯罪工具使用，且其亦無法確保該帳戶不會被用以作為
    詐欺犯罪取財或洗錢之工具，惟被告仍將合庫帳戶之存摺、
    提款卡及密碼交付「奶茶」使用，足見被告主觀上對其行為
    可能發生幫助詐欺、幫助洗錢結果已有預見而仍予容任之事
    實，即堪認定。
　⒋從而，本件事證明確，被告犯行自堪認定，被告上訴仍執前
    詞否認犯罪，並不可採。
四、綜上所述，本案事證明確，原審認事用法並無不當，且原審
    判決理由已載明其量刑之依據（原審判決第6至7頁），更已
    從輕量刑，而被告並未實際就被害人之損害加以賠償，本件
    量刑基礎並未因此有所變更，自無改判較輕刑度之可能。是
    被告上訴意旨指摘原判決不當並無理由，應予駁回。
據上論斷，應依刑事訴訟法第455條之1第1項、第3項、第373條
、第368條，判決如主文。
本案經檢察官劉穎芳聲請簡易判決處刑，檢察官林志祐移送併辦
，檢察官周容到庭執行職務。
中　　華　　民　　國　　111 　年　　11　　月　　3 　　日
                  刑事第九庭    審判長法　官  陳芸珮
　　　　　　　　　                    法  官  黃三友
　　　　　　　　　                    法  官  林育丞
以上正本係照原本作成。
本判決不得上訴。
中　　華　　民　　國　　111 　年　　11　　月　　3 　　日
　　　　　　　　　　　　　　　　　    書記官  林豐富
附件：卷宗代號對照表
簡稱 卷宗名稱 警一卷 臺東縣警察局臺東分局信警偵字第1100012441號卷 警二卷 高雄市政府警察局前鎮分局高市警前分偵字第11070454100號卷 偵一卷 高雄地方檢察署110年度偵字第13324號卷 偵二卷 高雄地方檢察署111年度偵字第524號卷 本院金簡上卷 臺灣高雄地方法院111年度金簡上字第11號卷 

附件：本院110年度金簡字第126號判決。